臺灣高雄地方法院刑事判決　　　　　　　100年度易字第658號
公　訴　人　臺灣高雄地方法院檢察署檢察官
被　　　告　李惠僑
上列被告因違反毒品危害防制條例案件，經檢察官提起公訴（100
年度偵字第9085號），本院改依簡式審判程序，判決如下：
    主  文
李惠僑轉讓第三級毒品，累犯，處有期徒刑參月，如易科罰金，以
新臺幣壹仟元折算壹日，扣案SONY ERICSSON 廠牌行動電話壹支、
門號Ｚ000000000號SIM 卡壹枚，均沒收。又轉讓第三級
毒品，累犯，處有期徒刑參月，如易科罰金，以新臺幣壹仟元折算
壹日，扣案SONY ERICSSON 廠牌行動電話壹支、門號Ｚ00000
0000號SIM 卡壹枚，均沒收。又轉讓第三級毒品，累犯，處有
期徒刑參月，如易科罰金，以新臺幣壹仟元折算壹日。應執行有期
徒刑柒月，如易科罰金，以新臺幣壹仟元折算壹日；扣案SONY ER
ICSSON廠牌行動電話壹支、門號Ｚ000000000號SIM 卡
壹枚，均沒收。
    事  實
一、李惠僑前因違反槍砲彈藥刀械管制條例案件，經臺灣高等法院
    臺南分院95年度上訴字第1159號判處應執行有期徒刑1 年10月
    確定，嗣經減刑、更定其刑，於民國97年11月17日縮刑期滿
    執行完畢出監。仍不知悔改，明知愷他命（Ketamine）係毒
    品危害防制條例第2 條第2 項第3 款所列之第三級毒品，依
    法不得轉讓，竟基於無償轉讓第三級毒品愷他命之犯意，分
    別於99年12月21日晚上8 時3 分許、同年12月29日上午11時
    33 分 許，在接獲莊傑閔撥打至其持用之0000000000號行動
    電話央求其無償提供第三級毒品愷他命時，竟同意莊傑閔至
    其位於高雄市○○區○○街21巷14弄13號住處，自行取用第
    三級毒品愷他命施用，莊傑閔旋即前往上址取用第三級愷他
    命而完成轉讓。復於10 0年3 月初某日下午4 時許，在莊傑
    閔至其上開住處時央求其提供第三級毒品愷他命時，又基於
    無償轉讓第三級毒品愷他命之犯意，在上址無償轉讓第三級
    毒品愷他命供莊傑閔施用。嗣經警於100 年3 月11日，至李
    惠僑位於高雄市旗津區南汕里南汕巷1 之11號住處搜索，當
    場扣得安非他命吸食器1 組、K 盤1 個、李恩龍國民身份證
    1 張及SONY ERICSSON 廠牌手機1 支（含門號0000000000號
    SIM 卡1 枚），始查獲上情。
二、案經高雄市政府警察局前鎮分局報告臺灣高雄地方法院檢察
    署檢察官偵查起訴。
    理  由
一、本件被告所犯係死刑、無期徒刑或最輕本刑為3 年以上有期
    徒刑以外之罪，其就被訴事實為有罪之陳述，經告知簡式審
    判程序之旨，並聽取公訴人之意見後，依刑事訴訟法第273
    條之1 第1 項規定，裁定進行簡式審判程序，合先敘明。
二、上揭犯罪事實，業據被告李惠僑於偵、審時坦承不諱，核與證
    人莊傑閔於警詢及偵訊中之證述（見警卷第9 至10頁、偵卷第
    23至24頁）相符，並有內政部警政署刑事局偵八隊搜索扣押筆
    錄暨扣押物品目錄表（見警卷第15至18頁）、000000 0000 號
    行動電話通訊監察譯文1 份（見偵卷第34至35頁）附卷可稽，
    復有SONY  ERICSSON廠牌手機1 支（含門號0000000000號SI
    M 卡1 枚）扣案可佐，足徵被告之上開任意性自白與事實相
    符，堪可採信。本件事證明確，被告犯行洵堪認定，應予依
    法論科。
三、核被告李惠僑所為，均係犯毒品危害防制條例第8 條第3 項
    之轉讓第三級毒品罪。本件並無積極證據證明被告轉讓第三
    級毒品愷他命之數量達行政院令所定轉讓持有毒品加重其刑
    之數量標準（淨重20公克以上），尚不得逕依毒品危害防制
    條例第8 條第6 項規定加重其刑。被告先後3 次轉讓第三級
    毒品之犯行，犯意各別，行為互殊，應分論併罰。被告前有
    如事實欄所載經判處有期徒刑並執行完畢之情形，此有臺灣
    高等法院被告前案紀錄表可參，其於徒刑執行完畢5 年之內
    故意再犯本件3 次轉讓第三級毒品罪，均為累犯，應各依刑
    法第47條第1 項規定，加重其刑。又被告於偵查及審判中均
    就前揭3 次轉讓第三級毒品之犯行為自白（見偵卷第11  至
    14頁、院卷二第28頁），爰依毒品危害防制條例第17條第2
    項規定，減輕其刑，並依法先加後減之。爰審酌愷他命為第
    三級毒品，影響施用者之身心健康甚鉅，被告竟將之轉讓他
    人，使該毒品危害之範圍更加擴大，其行為實屬不該，參以
    被告犯後坦承犯行，態度尚佳，轉讓對象僅莊傑閔一人等一
    切情狀，就其各次轉讓第三級毒品之犯行，分別量處如主文
    所示之刑及易科罰金之折算標準，並定其應執行刑，再諭知
    易科罰金之折算標準，以示懲儆。扣案之被告所持用之SONY
    ERICSSON廠牌手機1 支（含門號0000000000號SIM 卡1 枚）
    ，為被告所有並供聯繫轉讓毒品所用之物，業據被告供承在
    卷（見院卷二第29頁），並有前揭通訊監察譯文為據，爰依
    毒品危害防制條例第19條第1 項規定，均宣告沒收之。另查
    扣之安非他命吸食器1  組、K 盤1 個及李恩龍國民身份證1
    張，並查無證據足資認定與本案相關，是均不為沒收之諭知
    。又檢察官雖於起訴書載明在被告前開住處尚扣得第三級毒
    品愷他命1 包（檢驗前純質淨重40.812公克）等語，然為被
    告所否認，且從卷附之搜索扣押筆錄暨扣押物品目錄表（見
    警卷第15至18頁）觀之，確未扣得上開物品，起訴書此部分
    內容顯係誤載，併此敘明。
據上論斷，應依刑事訴訟法第273 條之1 第1 項、第299 條第1 項
前段，毒品危害防制條例第8 條第3 項、第17條第2 項、第19條第
1 項，刑法第11條、第47條第1 項、第41條第1 項前段、第8 項、
第51條第5 款，判決如主文。
本案經檢察官吳書怡到庭執行職務。
中    華    民    國    100     年    9     月    22    日
                        刑事第九庭  法  官 王麗芳
以上正本證明與原本無異。
如不服本判決應於收受送達後10日內向本院提出上訴書狀，並應
敘述具體理由；如未敘述上訴理由者，應於上訴期間屆滿後20日
內向本院補提理由書（均須按他造當事人之人數附繕本）「切勿
逕送上級法院」。
中    華    民    國    100     年    9    月    26     日
                                    書記官 楊馥如
附錄本案論罪科刑法條：
毒品危害防制條例第8條第3項
轉讓第三級毒品者，處 3 年以下有期徒刑，得併科新臺幣 30
萬元以下罰金。